臺灣臺北地方法院刑事判決
111年度審交易字第263號
公  訴  人  臺灣臺北地方檢察署檢察官
被      告  黃一民




上列被告因公共危險案件，經檢察官提起公訴（111年度偵字第5
760號），被告於審判期日就被訴事實為有罪之陳述，經檢察官
聲請改依協商程序而為判決，本院進行認罪協商程序，判決如下
：
    主  文
黃一民駕駛動力交通工具而吐氣所含酒精濃度達每公升零點二五
毫克以上，處有期徒刑貳月，如易科罰金，以新臺幣壹仟元折算
壹日，緩刑貳年，並應於本案判決確定之日起陸月內，向公庫支
付新臺幣陸萬元。
    犯罪事實及理由
一、本件犯罪事實及證據名稱，除證據部分補充「被告於本院審
    判期日之自白」外，其餘均引用檢察官起訴書之記載（如附
    件)。
二、應適用之法條：
（一）法律修正比較適用之說明：
 　1、按行為後法律有變更者，適用行為時之法律。但行為後之
      法律有利於行為人者，適用最有利於行為人之法律，刑法
      第2條第1項定有明文。
　 2、被告為本案犯行後，刑法第185條之3第1項第1款之規定於
      民國111年1月28日修正公布，並自同年1月30日生效施行
      ：
　　（1）修正前刑法第185條之3第1項規定：駕駛動力交通工具
         而有下列情形之一者，處2年以下有期徒刑，得併科20
         萬元以下罰金：吐氣所含酒精濃度達每公升零點二五
         毫克或血液中酒精濃度達百分之零點零五以上。
　　（2）修正後刑法第185條之3第1項規定：駕駛動力交通工具
         而有下列情形之一者，處3年以下有期徒刑，得併科30
         萬元以下罰金：吐氣所含酒精濃度達每公升零點二五
         毫克或血液中酒精濃度達百分之零點零五以上。
　　（3）經比較上開修正前後規定結果，修正後已提高有期徒
         刑及罰金刑之法定刑度，依刑法第2條第1項前段之規
         定，修正前規定對被告較為有利，是本案應適用行為
         時即修正前刑法第185條之3第1項第1款之規定。
（二）核被告所為，係犯修正前刑法第185條之3第1項第1款之吐
      氣所含酒精濃度達0.25毫克以上而駕駛動力交通工具罪。
      依認罪協商結果判決如主文所示，並諭知易科罰金之折算
      標準。
（三）附條件緩刑諭知：　　　　　　　 
 　1、審酌協商合議內容，被告前未曾因故意犯罪受有期徒刑以
　    上刑之宣告，有卷附臺灣高等法院被告前案紀錄表可憑，
　    其因一時失慮，而罹刑典，犯後迄於本院始坦承犯行，可
      認被告經此偵審程序及刑之宣告，當知警惕，將恪遵法令
      而無再犯之虞，認所宣告之刑以暫不執行為適當，爰依刑
      法第74條第1項第1款之規定，併予宣告緩刑2年，以啟自
      新。
　 2、為使被告勿再持僥倖之心，飲酒後任意駕車上路，故認除
      前開緩刑宣告外，尚有課予被告一定負擔之必要，爰併協
      商合議範圍內，依刑法第74條第2項第4款規定，諭知被告
      應於判決確定之日起6月內，向公庫支付新臺幣6萬元，此
      部分依同法第74條第4項之規定，得為民事強制執行名義
      。被告於本案緩刑期間，倘違反上開負擔，情節重大，足
      認有執行刑罰之必要，得依刑法第75條之1第1項第4款規
      定撤銷其緩刑之宣告。　　
三、協商判決除有刑事訴訟法第455條之4第1項第1款於本訊問程
    序終結前，被告撤銷協商合意或檢察官撤回協商聲請者；第
    2款被告協商之意思非出於自由意志者；第4款被告所犯之罪
    非第455條之2第1項所定得以協商判決者；第6款被告有其他
    較重之裁判上一罪之犯罪事實者；第7款法院認應諭知免刑
    或免訴、不受理者情形之一，及違反同條第2項「法院應於
    協商合意範圍內為判決；法院為協商判決所科之刑，以宣告
    緩刑或2年以下有期徒刑、拘役或罰金為限」之規定者外，
    檢察官與被告均不得上訴。如有前述得上訴之情形，得自收
    受判決送達之翌日起20日內，向本院提出上訴書狀，上訴於
    第二審法院，併予敘明。
四、如有上開可得上訴情形，應於收受判決送達後20日內向本院
    提出上訴書狀（應敘述具體理由並附繕本）。上訴書狀如未
    敘述理由，應於上訴期間屆滿後20日內補提理由書於本院。
五、應適用之法條：刑事訴訟法第455條之2第1項、第455條之8
    、第454條、第455條，刑法第2條第1項前段、第41條第1項
    前段、修正前刑法第185條之3第1項第1款，刑法施行法第1
    條之1第1項，判決處刑如主文。
本案經檢察官劉仕國提起公訴，檢察官楊舒雯到庭執行職務。
中　　華　　民　　國　　111 　年　　5 　　月　　23　　日
　　　　　　　　　刑事第二十一庭法　官　程克琳
以上正本證明與原本無異。
本判決除有刑事訴訟法第455條之4第1項第1款、第2款、第4款、
第6款、第7款所定情形之一，或違反同條第2項規定者外，不得上訴。　                                                                                書記官  陽雅涵　　　　　
中　　華　　民　　國　　111 　年　　5 　　月　　25　　日
本案論罪科刑法條
修正前刑法第185條之3：
駕駛動力交通工具而有下列情形之一者，處2年以下有期徒刑，
得併科20萬元以下罰金：
一、吐氣所含酒精濃度達每公升零點二五毫克或血液中酒精濃度
    達百分之零點零五以上。
二、有前款以外之其他情事足認服用酒類或其他相類之物，致不
    能安全駕駛。
三、服用毒品、麻醉藥品或其他相類之物，致不能安全駕駛。因
    而致人於死者，處3年以上10年以下有期徒刑；致重傷者，
    處1年以上7年以下有期徒刑。
曾犯本條或陸海空軍刑法第54條之罪，經有罪判決確定或經緩起
訴處分確定，於五年內再犯第1項之罪因而致人於死者，處無期
徒刑或5年以上有期徒刑；致重傷者，處3年以上10年以下有期徒
刑。